【裁判字號】    89,訴,210
【裁判日期】    890605
【裁判案由】    毒品危害防制條例
【裁判全文】
臺灣士林地方法院刑事判決                          八十九年度訴字第二一號
    公  訴  人  臺灣士林地方法院檢察署檢察官
    被      告  甲○
右列被告因違反毒品危害防制條例案件，經檢察官聲請簡易判決處刑（八十九年度偵
字第二九五六號），本院認不宜逕以簡易判決處刑，改依通常程序審理判決如左：
    主  文
甲○轉讓第二級毒品，處有期徒刑柒月，緩刑參年。
    事  實
一、甲○明知安非他命係第二級毒品，竟於民國八十八年十月間某日，在台北市○○
    區○○街六五巷二三號五樓住處，轉讓第二級毒品安非他命一次施用之量予乙○
    ○施用。嗣於八十八年二月十八日上午十一時三十分許，乙○○因施用第二級毒
    品安非他命，在台北市○○區○○路一段二八五巷六九弄西為警查獲，經乙○○
    供述而循線查得上情。
二、案經臺北市政府警察局內湖分局報請臺灣士林地方法院檢察署檢察官偵查後聲請
    簡易判決處刑，本院改依通常程序審判。
    理  由
一、訊據被告甲○雖坦承於上揭時地交付毒品安非他命予乙○○施用，惟否認有何轉
    讓毒品犯行，辯稱安非他命乃伊與乙○○共同出資購買的，係二人所有的云云，
    經查：被告如何無償提供伊所有的毒品安非他命予乙○○施用等情，業據被告於
    警訊及偵查中自白甚明，核與乙○○於偵查中所供相符，乙○○雖於本院審理中
    翻異前詞證稱毒品係二人共同出資購買云云，然被告與證人乙○○對於如何出資
    、在何處付款等情，供詞皆出入相左，其等應係臨訟翻異前詞，不足採之，綜上
    ，事證明確，被告犯行應堪認定。
二、查被告甲○轉讓予乙○○之安非他命係毒品危害防制條例第二條第二項規定之
    第二級毒品，核其所為，係犯毒品危害防制條例第八條第二項之轉讓第二級毒品
    罪。爰審酌被告犯罪之動機、目的、手段，犯罪時所受之刺激及其品性、生活狀
    況、智識程度、犯罪所生之損害，及犯罪後態度等一切情狀，量處如主文所示之
    刑。末查被告前未曾受任何有期徒刑以上刑之宣告，此有臺灣高等法院被告全國
    前案紀錄表一份存卷可考，本院綜核各情認上開對被告所宣告之刑以暫不執行為
    適當，故併予宣告緩刑三年，以啟自新。
據上論斷，應依刑事訴訟法第四百五十二條、第二百九十九條第一項前段、毒品危害
防制條例第八條第二項，刑法第十一條前段、第七十四條第一款，判決如主文。
本案經檢察官徐文豪到庭執行職務。
中      華      民      國    八十九    年      六      月      五      日
                                  臺灣士林地方法院刑事第二庭
                                          法  官  王 梅 英
右正本證明與原本無異。
如不服本判決，應於判決送達後十日內，向本院提出上訴狀。
          書記官  廖 春 玉
中      華      民      國    八十九    年      六      月      九      日
附錄本案論罪科刑法條全文
毒品危害防制條例第八條第二項
  轉讓第二級毒品者，處六月以上五年以下有期徒刑，得併科新臺幣七十萬元以下罰
  金。


司法院資訊處製作；財團法人民間司法改革基金會備份。
